【裁判字號】    99,訴,1432
【裁判日期】    991215
【裁判案由】    違反毒品危害防制條例
【裁判全文】
臺灣臺南地方法院刑事判決              99年度訴字第1432號
公  訴  人  臺灣臺南地方法院檢察署檢察官
被      告  邱冠平
上列被告因違反毒品危害防制條例案件，經檢察官提起公訴（99
年度撤緩毒偵字第151號），被告於準備程序中就被訴事實為有
罪之陳述，經本院合議庭裁定改由受命法官獨任進行簡式審判程
序，判決如下：
    主  文
邱冠平施用第一級毒品，累犯，處有期徒刑柒月，扣案之第一級
毒品海洛因（毛重零點參零公克）沒收銷燬之；又施用第一級毒
品，累犯，處有期徒刑柒月。應執行有期徒刑拾壹月，扣案之第
一級毒品海洛因（毛重零點參零公克）沒收銷燬之。
    事  實
一、邱冠平(一)前因施用毒品案件，經本院以92年度毒聲字第2167
    號裁定送觀察、勒戒，嗣被告提起抗告後，經臺灣高等法院
    臺南分院以93年度毒抗字第78號裁定駁回確定，經送勒戒所
    觀察、勒戒後，認有繼續施用毒品之傾向，經本院以93年度
    毒聲字第580號裁定令入戒治處所施以強制戒治處分，於94
    年3月8日因強制戒治已屆滿6個月以上，認無繼續強制戒治
    之必要，而予釋放，復經臺灣臺南地方法院檢察署檢察官於
    同年月11日以94年度戒毒偵字第54號為不起訴處分確定。(二)
    因偽造文書案件，經本院以92年度南簡字第971號判處有期
    徒刑2月確定，復於96年7月16日經本院以96年度聲減字第43
    1號裁定減刑為有期徒刑1月，再與被告前違反麻醉藥品管理
    條例案件之殘刑接續執行，甫於96年7月16日執行完畢出監
    。
二、詎其猶不思戒除毒癮惡習，知悉海洛因係毒品危害防制條例
    第2條第2項第1款所定之第一級毒品，不得非法施用、持有
    ，竟於前揭強制戒治處分執行完畢5年內，基於施用第一級
    毒品海洛因之犯意，分別為下列行為：(一)於97年10月13日下
    午4時至5時間（起訴書誤載為晚上8時許），在臺南縣永康
    市○○○街57巷13號住處，將海洛因粉末加水稀釋，以針筒
    注射之方式，施用第一級毒品海洛因1次。嗣於97年10月14
    日中午12時20分許，與友人林坤昱在臺南市○○路○段350號
    前因形跡可疑為警盤查，並當場扣得其與林坤昱共同持有、
    供施用所剩餘之第一級毒品海洛因1小包（毛重0.3公克，林
    坤昱涉犯施用毒品部分，由臺灣臺南地方法院檢察署檢察官
    另為緩起訴處分），為警經邱冠平同意採其尿送驗，結果呈
    嗎啡陽性反應。(二)於98年7月10日，在臺南市○○路○段307
    巷23號6樓之1住處，將海洛因粉末加水稀釋，以針筒注射之
    方式，施用第一級毒品海洛因1次。嗣於98年7月15日至臺灣
    臺南地方法院檢察署觀護人室報到，經其同意採尿送驗，結
    果呈嗎啡陽性反應。
三、案經臺南市警察局第二分局報告及臺灣臺南地方法院檢察署
    觀護人室告發臺灣臺南地方法院檢察署檢察官偵查起訴。
    理  由
一、本件被告邱冠平所犯均為死刑、無期徒刑、最輕本刑3年以
    上有期徒刑以外之罪，亦非屬高等法院管轄之第一審案件，
    其於準備程序進行中，先就被訴事實均為有罪之陳述，經告
    知簡式審判程序之旨，並聽取檢察官、被告之意見後，本院
    合議庭依刑事訴訟法第273條之1第1項裁定進行簡式審判程
    序，是本案之證據調查，依同法第273條之2規定，不受同法
    第159條第1項、第161條之2、第161條之3、第163條之1，及
    第164條至第170條所規定證據能力認定及調查方式之限制，
    合先敘明。
二、觀察、勒戒或強制戒治執行完畢釋放後，5年內再犯毒品危
    害防制條例第10條之罪者，檢察官或少年法院（地方法院少
    年法庭）應依法追訴或裁定交付審理，同條例第23條第2項
    定有明文。本件被告前曾受如事實欄所述之強制戒治處分，
    於94年3月8日釋放出所，經臺灣臺南地方法院檢察署檢察官
    以94年度戒毒偵字第54號為不起訴處分確定等情，有臺灣高
    等法院被告前案紀錄表及前開不起訴處分書在卷可稽，其於
    前開強制戒治處分執行完畢5年內之97年10月、98年7月間，
    又再犯本件2次施用毒品罪，顯見其再犯率甚高，原實施之
    強制戒治已無法收其實效，當無再經觀察、勒戒處分或強制
    戒治之必要，揆諸首揭規定意旨，自應依法追訴處罰之。
三、訊據被告就前揭犯罪事實於警詢、偵查、本院準備及審理程
    序中均坦承不諱（見警卷第1-2頁、臺灣臺南地方法院檢察
    署97年度毒偵字第2866號卷【下稱偵一卷】第5頁、98年度
    毒偵字第1749號卷【下稱偵二卷】第8-9頁、本院卷第34頁
    、第36頁反面）。又犯罪事實(一)之尿液檢驗結果，確呈現海
    洛因進入人體代謝分解後之嗎啡陽性反應，復有尿液檢驗結
    果報告（見偵一卷第11頁）、採尿同意書（見警卷第9頁）
    、送驗尿液年籍對照表（見警卷第10頁）、詮昕科技股份有
    限公司濫用藥物尿液檢驗報告97年10月30日出具之檢驗報告
    （見偵一卷第17頁）各1張在卷可稽。另犯罪事實(二)之尿液
    檢驗結果，亦呈現海洛因進入人體代謝分解後之嗎啡陽性反
    應，且有尿液檢體監管紀錄表（見偵二卷第2頁）、詮昕科
    技股份有限公司濫用藥物尿液檢驗報告98年7月30日出具之
    檢驗報告（見偵二卷第3頁）各1張在卷可佐。堪認被告上開
    任意性自白，確均與事實相符。本件事證明確，被告犯行洵
    堪認定，應予依法論科。
四、按海洛因依其成癮性、濫用性及對社會危害性之程度，列為
    毒品危害防制條例第2條第2項第1款所規定之第一級毒品，
    禁止非法持有及施用；是核被告所為，均係犯毒品危害防制
    條例第10條第1項之施用第一級毒品罪（2次）。被告施用海
    洛因前持有海洛因命之低度行為，分別為施用之高度行為所
    吸收，均不另論罪。被告所犯上開2罪，犯意有別，行為殊
    異，應予分論併罰。再被告曾於96年7月16日受如事實欄所
    載之刑執行完畢，有臺灣高等法院被告前案紀錄表可稽，其
    於有期徒刑執行完畢後5年內，故意再犯本件有期徒刑以上
    之3罪，均為累犯，各應依刑法第47條第1項規定加重其刑。
    爰審酌被告前已有施用毒品前科，竟仍不知悔改而再施用毒
    品，顯見其意志不堅，迄未能記取教訓，復參酌其所犯施用
    毒品行為係戕害自己身心健康，尚未嚴重破壞社會秩序、侵
    害他人權益，及其犯罪後坦承犯行，尚有悔意，且本件係因
    被告未履行緩起訴條件中參加團體治療課程導致撤銷緩起訴
    ，然其遵期服藥治療毒品部分尚稱良好，兼衡其學歷、家庭
    狀況等一切情狀，分別量處如主文所示之刑，並定其應執行
    之刑，以資懲儆。又犯罪事實(一)扣案之白色粉末（含袋重0.
    30公克），經檢驗結果，確呈嗎啡、海洛因反應，有初步檢
    驗報告書1份在卷可稽（見警卷第8頁），足認該粉末為第一
    級毒品海洛因無訛，既屬毒品危害防制條例第2條第2項第1
    款所規定之第一級毒品，應依毒品危害防制條例第18條第1
    項前段宣告沒收銷燬之。
據上論斷，應依刑事訴訟法第273條之1第1項、第299條第1項前
段，毒品危害防制條例第10條第1項、第18條第1項前段，刑法第
11條前段、第47條第1項、第51條第5款，判決如主文。
本案經檢察官薛雯文到庭執行職務
中    華    民    國    99    年    12     月   15   日
                  刑事第十庭    法  官  羅郁棣
以上正本證明與原本無異。
如不服本判決應於收受本判決後10日內向本院提出上訴書狀，並
應敘述具體理由。其未敘述上訴理由者，應於上訴期間屆滿後20
日內向本院補提理由書狀（均須按他造當事人之人數附繕本）「
切勿逕送上級法院」。
                                書記官  黃玉秀
中    華    民    國    99    年    12     月   15   日
附錄所犯法條：
毒品危害防制條例第10條第1項
施用第一級毒品者，處 6 月以上 5 年以下有期徒刑。


司法院資訊處製作；財團法人民間司法改革基金會備份。
